臺灣高雄地方法院刑事判決　　　　　　99年度審易字第4804號
公　訴　人　臺灣高雄地方法院檢察署檢察官
被　　　告　許有清
上列被告因竊盜等案件，經檢察官提起公訴（99年度偵字第2992
3號），嗣因被告就被訴事實為有罪陳述，經本院告知簡式審判
程序意旨並聽取公訴人及被告之意見後，裁定依簡式審判程序審
理，判決如下：
    主  文
許有清犯攜帶兇器踰越安全設備竊盜罪，共貳罪，均累犯，各處
有期徒刑拾月，扣案斜口鉗、老虎鉗各壹支，沒收之。應執行有
期徒刑壹年陸月，扣案斜口鉗、老虎鉗各壹支，沒收之。
    事  實
一、許有清前因贓物案件，經本院98年度審簡字第5337號判決有
    期徒刑4 月確定，甫於民國99年2 月23日易科罰金執行完畢
    （構成累犯）。詎猶不知悔改，竟於99年9 月8 日凌晨某時
    ，基於意圖為自己不法所有之竊盜犯意，騎乘機車前往設於
    高雄市○○區○○路1 號之「臺灣網際科技有限公司」（以
    下簡稱臺灣網際公司，為24小時經營之網咖業者），攀爬公
    司屋後防火牆，再由附連於該外牆、未上鎖之窗戶進入公司
    2 樓，持隨身攜帶、客觀上可供兇器使用之斜口鉗、老虎鉗
    剪斷電線之方式，竊取「奇美液晶顯示器」2 台（合計價值
    約新臺幣〈下同〉9500元），得手後持往其位於高雄縣鳳山
    市○○里○○街35巷1 之2 號住處房間衣櫥內藏放。
二、嗣因認得手容易，許有清乃另萌生意圖為自己不法所有之竊
    盜犯意，於當日凌晨4 時許，再騎乘機車前往臺灣網際公司
    ，以同一手法侵入屋內後，持斜口鉗、老虎鉗破壞電腦主機
    外殼之方式，竊取「記憶體KINGMAX DDR2-800」2 支（合計
    價值約4000元），得手後將之藏放於其所著襪內，適為該公
    司店員楊柏年巡視時察覺而大聲喝斥，許有清一時驚慌，欲
    從窗口逃逸時不慎失足墜樓。警方據報到場後，當場扣得許
    有清所有、供竊取上開物品所用之老虎鉗、斜口鉗各1 支，
    並在許有清所著襪內起獲上開記憶體2 支。嗣警方據許有清
    之供述，自其住處房間衣櫥內搜得液晶顯示器2 台，因而查
    悉上情。
三、案經臺灣網際公司訴由高雄市政府警察局苓雅分局報告臺灣
    高雄地方法院檢察署檢察官偵查起訴。
    理  由
一、程序部分：
    本件被告許有清所犯為死刑、無期徒刑、最輕本刑為3 年以
    上有期徒刑以外之罪，其等於準備程序中就被訴事實為有罪
    之陳述，經法官告知簡式審判程序之旨，並聽取公訴人及被
    告之意見後，裁定進行簡式審判程序，合先敘明。
二、認定犯罪事實所憑之證據及理由：
    上開犯罪事實業據被告許有清於本院審理中坦承不諱，核與
    證人即臺灣網際公司員工楊柏年、店長高曉婷敘述目睹被告
    行竊之經過及臺灣網際公司失竊財物相符，此外，並有高雄
    市政府警察局苓雅分局搜索扣押筆錄、扣押物品目錄表、贓
    物認領保管單、竊案現場照片附卷可憑，足認被告之任意性
    自白與事實相符，得為認定犯罪之依據。從而，本件事證明
    確，被告上開竊盜犯行，均堪以認定，應予依法論科。
三、論罪科刑：
  (一)按刑法第321 條第1 項第2 款之「門扇」專指門戶而言，而
    所謂「其他安全設備」，指門扇牆垣以外，依通常觀念足認
    防盜之一切設備而言，如門鎖、窗戶、房間門或通往陽臺之
    門亦屬之，最高法院85年度易字第1565號判決意旨可參。準
    此，本件被告攀爬臺灣網際公司屋後防火牆，踰越附連於該
    外牆、未上鎖之窗戶進入公司2 樓竊取財物，核屬踰越安全
    設備。再者，刑法第321 條第1 項第3 款之攜帶兇器竊盜罪
    ，係以行為人攜帶兇器竊盜為其加重條件，此所謂兇器，其
    種類並無限制，凡客觀上足對人之生命、身體、安全構成威
    脅，具有危險性之兇器均屬之，且祇須行竊時攜帶此種具有
    危險性之兇器為已足，並不以攜帶之初有行兇意圖為必要，
    最高法院79年臺上字第5253號判例意旨可為參照。經查，被
    告為上開兩件竊盜犯行使用之斜口鉗、老虎鉗，均為金屬材
    質，有照片1 紙在卷可稽，且足以剪斷電線、破壞電腦主機
    外殼，倘非質地堅硬且尖銳之物，實難收其效，若用以攻擊
    人體勢將造成人身傷害，堪認被告所持該工具客觀上可對人
    之生命、身體、安全構成威脅，具有危險性，屬刑法第321
    條第1 項第3 款所定兇器無訛。是核被告許有清所為，係犯
    刑法第321 條第1 項第3 款、第2 款之攜帶兇器、踰越安全
    設備竊盜罪。又臺灣網際公司為24小時營業之網咖業者，本
    件被告2 度行竊之時間雖均為凌晨時分，惟均屬該公司之營
    業期間，斯時公司屬公眾得出入之場所，自無刑法第321 條
    第1 項第1 款「夜間侵入有人居住之建築物竊盜」此加重規
    定之適用（參見最高法院92年度台上字第1480號判決），亦
    併予指明。
  (二)數罪併罰之說明：
    至本件被告雖係「同一天」凌晨內兩度前往同一地點即臺灣
    網際公司行竊，惟衡之常情，竊賊在竊案現場逗留之時間越
    久，勢將提高其形跡敗露之風險，故而，下手行竊者多選擇
    利用同一次行竊之機會，將所欲竊取之物分批搬出、置於己
    實力支配之下後，就近藏放，再伺機分次運往安全地點藏匿
    、銷贓，此為眾所周知之理，本件被告捨此不為，於第1 次
    行竊後，即自址設「高雄市○○區○○路1 號」之臺灣網際
    公司，返回其位於「高雄市○○區○○街35巷1 之2 號」住
    處藏放贓物，兩址間之路程非短，顯見其主觀上原認其犯罪
    計畫已實施完成故返家休息，嗣因認得手容易，食髓知味，
    乃另起竊盜犯意返回同一地點再次行竊；再者，客觀上自其
    路程往返所費時間觀之，被告兩次竊取行為在事實上亦無不
    可分離之密切關係，是縱然被告因在行竊現場不慎失足摔傷
    腦部，致其對行竊計畫、當日竊盜次數均不復記憶（見偵卷
    第7 頁、第39頁～第40頁），仍可認其上開兩次竊盜犯行，
    犯意個別，行為互殊，自應分論併罰之（最高法院84年台非
    字第70號判決參照）。
  (三)累犯之說明：
    又被告有如事實欄所載徒刑之宣告及執行完畢情形，有臺灣
    高等法院被告前案紀錄表1 份在卷可稽，其於前開有期徒刑
    執行完畢後5 年內，故意再犯本件有期徒刑以上之罪，應依
    刑法第47條第1 項之規定論以累犯，並在其前開兩次竊盜罪
    刑項下，均加重其刑。
  (四)量刑之審酌與沒收：
    爰審酌被告前已有數次竊盜犯罪之前科紀錄，有臺灣高等法
    院被告前案紀錄表1 份附卷可考，猶不知深自惕勵、記取教
    訓，竟任意攜帶兇器、踰越安全設備之方式竊取他人之財物
    ，危害社會治安及善良風俗，行為實有非當，惟念及其於本
    院審理中坦承犯行，尚表悔悟，且竊得財物已由告訴人領回
    ，有贓物認領保管單在卷可佐，所受損害業有減輕等一切情
    狀，暨參酌公訴檢察官之求刑，分別量處如主文所示之刑，
    並定其應執行之刑，以資懲儆。至扣案斜口鉗、老虎鉗各1
    支，為被告所有、供其為上開兩件竊盜犯行所用之物，業據
    被告供承明確，爰在其上開各罪罪刑項下，依刑法第38條第
    1 項第2 款規定宣告沒收之。
據上論斷，應依刑事訴訟法第299 條第1 項前段、第273 條之1
第1 項，刑法第321 條第1 項第2 款、第3 款、第51條第5 款、
第47條第1項、第38條第1項第2款，判決如主文。
本案經檢察官李怡增到庭執行職務。
中    華    民    國   100     年    1     月    21   日
                  刑事第十庭    法  官  王  琁
以上正本證明與原本無異。
如不服本判決應於收受本判決後10日內向本院提出上訴書狀，並
應敘述具體理由，如未敘述上訴理由者，應於上訴期間屆滿後20
日內補提理由書狀於本院（均須按他造當事人之人數附繕本）「
切勿逕送上級法院」。
中    華    民    國   100    年    1     月    21    日
                                書記官  王淑娟
附錄本案論罪科刑法條：
中華民國刑法第321條
（加重竊盜罪）
犯竊盜罪而有左列情形之一者，處 6 月以上、 5 年以下有期徒
刑：
二、毀越門扇、牆垣或其他安全設備而犯之者。
三、攜帶兇器而犯之者。